臺灣臺中地方法院民事裁定
110年度消債更字第255號
聲請人
即債務人    陳讚吉即陳贊吉


代理人      李國源律師（法扶）
上列債務人因消費者債務清理事件，債務人聲請更生，本院裁定
如下：
    主    文
聲請人即債務人自中華民國111年2月24日上午10時起開始更生程
序。
本件更生程序之進行由辦理更生執行事務之司法事務官為之。
    理    由
一、按債務人不能清償債務或有不能清償之虞，且無擔保或無優
    先權之本金及利息債務總額未逾新臺幣（下同）1200萬元者
    ，於法院裁定開始清算程序或宣告破產前，得向法院聲請更
    生；債務人對於金融機構負債務者，在聲請更生或清算前，
    應向最大債權金融機構請求協商債務清償方案，或向其住、
    居所地之法院或鄉、鎮、市、區調解委員會聲請債務清理之
    調解；協商或調解成立者，債務人不得聲請更生或清算。但
    因不可歸責於己之事由，致履行有困難者，不在此限；又法
    院開始更生程序之裁定，應載明其年、月、日、時，並即時
    發生效力，消費者債務清理條例第3條、第42條第1項、第45
    條第1項、第151條第1、7項分別定有明文。
二、聲請意旨略以：債務人擔任臨時零工，平均每月收入約8,00
    0元，扣除必要生活費用後，實不足以清償無擔保或無優先
    權債務合計約37萬6042元，前曾向本院聲請消費者債務清償
    條例之前置調解，但無法成立調解，爰請求准予裁定開始更
    生等語。
三、經查：債務人主張之上開事實，業據提出財產及收入狀況說
    明書、債務人清冊、債權人清冊、債務人財產清單、所得及
    收入清單、生活必要支出清單、財產增減變動表、償還計畫
    表、更生償還計畫草案、財產收入與支出總額彙總表、戶籍
    謄本、財團法人金融聯合信中心查詢當事人綜合信用報告回
    覆書、全國財產稅總歸戶財產查詢清單、財政部中區國稅局
    綜合所得稅各類所得資料清單、勞工保險被保險人投保資料
    表、存摺明細、相關支出及費用收據等為證，堪認債務人前
    開主張屬實。此外，債務人尚無經法院裁定開始清算或宣告
    破產之情事，復查無債務人有消費者債務清理條例第6條第3
    項、第8條或第46條各款所定駁回更生聲請之事由存在，則
    債務人聲請更生，即屬有據，應予准許，爰裁定如主文第1
    項。
四、次按，法院開始更生程序後，得命司法事務官進行更生程序
    ，消費者債務清理條例第16條第1項亦有明文，併裁定如主
    文第2項。
中　　華　　民　　國　　111 　年　　 2　　月　　24　　日
                    臺灣臺中地方法院民事庭
                          法  官   楊忠城
本件不得抗告
本裁定已於111年2月24日上午10時公告。 
中　　華　　民　　國　　111 　年　　 2　　月　　24　　日
                          書記官   徐玲玉